臺灣橋頭地方法院行政訴訟判決　　　　　110年度交字第180號
原　　　告　張盛傑　
被　　　告　高雄市政府交通局

代　表　人　張淑娟　
訴訟代理人　藍國峰　
上列當事人間交通裁決事件，原告不服被告民國110 年 7月23日
高市交裁字第32-BBH526967號裁決之處分，提起行政訴訟，本院
判決如下：
    主      文
原告之訴駁回。
訴訟費用新臺幣（下同）300元由原告負擔。
    事實及理由
一、事實概要：原告於民國110 年6 月12日7 時22分許，駕駛車
    牌號碼0000-00 號自用小客車（下稱系爭車輛）行至高雄市
    仁武區高楠公路與八德二路口（下稱系爭違規地點）時，因
    「駕車行經有燈光號誌管制之交岔路口闖紅燈（下稱系爭違
    規行為），經高雄市政府警察局交通警察大隊（下稱舉發機
    關）警員依採證照片逕行舉發，填掣高市警交相字第BBH000
    000 號舉發違反道路交通管理事件通知單（下稱舉發通知）
    ，郵寄原告戶籍地址完成送達程序。原告不服提出陳述，經
    舉發機關函復查無違誤後仍不服而申請裁決，被告洵依道路
    交通管理處罰條例（下稱處罰條例）第53條第1 項、第43條
    第1 項第1 款、第63條第1 項第3 款及違反道路交通管理事
    件統一裁罰基準及處理細則( 下稱處理細則) 第45條規定開
    立高市交裁字第32-BBH526967號裁決書（下稱系爭裁決書）
    ，裁處原告「罰鍰2,700 元，記違規點數3 點」（下稱原處
    分），並於110 年7 月23日當場交由原告簽收完成送達，原
    告不服提起本行政訴訟。
二、原告主張：伊過系爭違規地點時號誌係黃燈，且經伊回現場
    查證結果，該路口號誌紅燈啟亮3 秒後即轉換為左轉保護時
    相，惟罰單照片中「左轉箭形綠燈」皆未亮起，且現場該號
    誌黃燈啟亮時間為4 秒，顯示採證照片中之數據資料與事實
    不符，「3 秒後超越停止線」觸動拍照為不可能，該設備自
    無合法取締效力，被告逕行舉發，並無合法及正當性，原處
    分自有違誤，爰依法提起本件訴訟。聲明：原處分撤銷。
三、被告則以：系爭違規地點之固定式照相設備係採非線圈數位
    雷達感應啟動，採證照片顯示黃、紅燈啟亮秒數係連結該號
    誌訊號，與實際運作時制同步，當號誌轉為紅燈而車體通過
    停止線時方啟動相機執行照相，依採證相片所示，系爭車輛
    係於紅燈啟亮3 秒時超越停止線觸動照相，自已違規無疑。
    又系爭違規地點係一多時相號誌路口，該號誌時相一轉換為
    時相二時，黃燈秒數為4 秒，時相二轉換為時相三時，黃燈
    秒數為3 秒，而被告闖紅燈之時為時相二轉換為時相三，採
    證照片顯示之黃燈秒數並無錯誤，原告主張並無依據，伊據
    以裁處洵無不合，原告之訴為無理由等語，資為抗辯。
四、本院之判斷：
  ㈠按「汽車駕駛人之行為有闖紅燈或平交道，當場不能或不宜
    攔截製單舉發者，得逕行舉發」、「汽車駕駛人，行經有燈
    光號誌管制之交岔路口闖紅燈者，處一千八百元以上五千四
    百元以下罰鍰」、「汽車駕駛人有第四十三條、第五十三條
    所列情形之一者，除依原條款處罰鍰外，並各記違規點數三
    點」，處罰條例第7 條之2 、第53條第1 項、第63條第1 項
    第3 款定有明文。查原告於上開時日駕駛系爭車輛行經系爭
    違規地點時，係於紅燈啟亮3 秒時（7 時22分45秒）超越停
    止線而觸動照相，在紅燈啟亮4 秒時仍在路口過中間之處，
    經舉發機關警員依採證照片逕行舉發，此經本院核閱舉發通
    知暨所附採證照片（卷第19頁）屬實，則其越過停止線時既
    確為紅燈，被告據前揭規定予以裁處，洵無不合。
  ㈡原告雖以上詞主張，惟查：
  ⑴依舉發通知所附採證照片所示，該路口號誌為紅燈時（7 時
    22分45秒），系爭車輛係越過停止線而位於其前約2 、3 公
    尺處之斑馬線上，以原告自陳當時時速為60公里（卷第74頁
    ）即每秒行進距離約16.67 公尺（60,000÷3,600 ≒16.67
    ）計算，縱其係於黃燈最後1 秒時越過停止線，在次秒紅燈
    啟亮時，依其1 秒可得行進之距離推算，該車遭路口固定式
    照相設備拍攝時之最後位置，當不至於係甫在停止線前約2
    、3 公尺處之斑馬線上，原告所言不符事實，無足為採。
  ⑵又系爭違規地點係一多時相號誌路口，該號誌時相一（高楠
    公路快車道直行、慢車道直行+ 右轉）轉換為時相二（1.高
    楠公路快車道保護左轉2.八德二路東往西紅燈右轉）時，黃
    燈秒數為4 秒，號誌時相二轉換為時相三（1.高楠公路快慢
    車道全紅2.八德二路西往東早開、東往西紅燈右轉）紅燈時
    ，黃燈秒數為3 秒，且當時該路口號誌並無故障維修紀錄，
    有該路口交通號誌時制計畫及維修紀錄表可稽（卷第59至69
    頁）。核之舉發通知所附採證照片所示，22分45秒之照片中
    高楠公路號誌為全紅，此時應即為時相三之紅燈，而非如原
    告指稱之「3 秒後轉換為左轉保護時相」即時相二號誌，原
    告據此錯誤事實指摘採證照片中之數據資料與事實不符云云
    ，不足採信。
五、綜上所述，原告於前揭時地確有系爭違規行為，被告據以裁
    處，洵無不合。原處分既無違法，原告訴請撤銷為無理由，
    爰不經言詞辯論，予以駁回。又本件事證已臻明確，兩造其
    餘攻擊防禦方法於本件判決結果不生影響，故不再一一論述
    。
六、本件第一審裁判費為300 元，應由原告負擔，爰確定第一審
    訴訟費用額如主文第2 項所示。
七、據上論結，原告之訴為無理由，爰判決如主文。
中    華    民    國   110    年    9     月    27    日
                       行政訴訟庭  法  官 黃宏欽
上為正本係照原本作成。
如不服本判決，應於判決送達後20日內，向本院提出上訴狀並表
明上訴理由（原判決所違背之法令及其具體內容或依訴訟資料可
認為原判決有違背法令之具體事實），其未載明上訴理由者，應
於提出上訴後20日內向本院補提理由書（上訴狀及上訴理由書均
須按他造人數附繕本，如未按期補提上訴理由書，則逕予駁回上
訴），並應繳納上訴裁判費新臺幣750元。
中    華    民    國   110    年    9     月    27    日
                                   書記官  莊豐源